# 存货跌价准备转回

提问人：xuanfeng690321 时间：2022-04-15 10:45:24
@chenyiwei 陈老师：请问存货跌价准备转回是否属非经常性损益

回答人：chenyiwei
此问题并无绝对的答案，需根据转回的具体原因和情况分析。建议考虑：（ 1 ）转回存货跌价准备是否表明前期的计提构成一项差错；（ 2 ）转回的原因是否属于偶发性的，预计短期内不会重复出现的情况或事项；（ 3 ）转回对损益的影响大小。